【裁判字號】    98,交聲,2132
【裁判日期】    980630
【裁判案由】    違反道路交通管理處罰條例聲明異議
【裁判全文】
臺灣臺北地方法院交通事件裁定        98年度交聲字第2132號
                                    98年度交聲字第2133號
異議人即
受處分人    振新汽車股份有限公司
                      樓
上列異議人即受處分人因違反道路交通管理處罰條例案件，對於
臺北市交通事件裁決所98年6月15日所為之處分（原處分案號：
北市裁罰字第裁22-C00000000號及北市裁罰字第裁22-C00000000
號）聲明異議，本院裁定如下：
    主  文
異議均駁回。
    理  由
一、原處分意旨略以：異議人即受處分人振新汽車股份有限公司
    （下稱振新公司）所有車牌號碼102-YE號營業一般小客車，
    分別於民國98年4月11日17時21分許及98年5月5日16時05分
    許，停放在設有禁止臨時停車標線之臺北縣新店市○○街6
    巷旁及寶安街2巷口旁，經臺北縣政府警察局新店分局交通
    分隊警員依違反道路交通管理處罰條例第56條第1項第1款規
    定，以拍照採證方式逕行掣單舉發，嗣受處分人於舉發通知
    單上所載之應到案日期前向原處分機關申訴，經原處分機關
    函詢舉發單位調查結果，仍認受處分人有前開違規行為，乃
    依道路交通管理處罰條例第56條第1項第1款及違反道路交通
    管理事件統一裁罰基準表之規定，分別裁處受處分人新臺幣
    （下同）900元罰鍰，共計1,800元（裁決書上並註記受處分
    人已於98年4月11日及98年5月14日繳納上開罰鍰結案）。
二、聲明異議意旨略以：該車輛停放位處封閉型道路，無車輛往
    來，且白天6時30分至14時00分因近市場，到處為攤販，並
    未阻礙消防通道。事實上該地點劃設紅線過於嚴苛，爰提起
    本件異議，請求撤銷原處分云云。
三、按禁止臨時停車線為紅色實線，用以指示禁止臨時停車路段
    ，道路交通標誌標線號誌設置規則第169條第1項、第2項定
    有明文。而設有禁止臨時停車標線處所不得臨時停車；禁止
    臨時停車處所不得停車，道路交通安全規則第111條第1項第
    3款、第112條第1項第1款亦定有明文。次按汽車駕駛人在禁
    止臨時停車處所停車者，處600元以上1,200元以下罰鍰；汽
    車駕駛人違規停車而駕駛人不在場，並經以科學儀器取得證
    據資料證明其行為違規，當場不能或不宜攔截製單舉發者，
    得逕行舉發處罰，道路交通管理處罰條例第56條第1項第1款
    、第7條之2第1項第7款、第2項第4款亦規定甚明。
四、經查，本件受處分人振新公司所有車牌號碼102-YE號營業一
    般小客車，分別於民國98年4月11日17時21分許及98年5月5
    日16時05分許，停放在設有禁止臨時停車標線之臺北縣新店
    市○○街6巷旁及寶安街2巷口旁劃設有紅色實線之禁止臨時
    停車處所，經臺北縣政府警察局新店分局交通分隊警員依違
    反道路交通管理處罰條例逕行舉發等情，此為受處分人所不
    爭執，並有臺北市政府警察局北縣警交大字第C00000000號
    及C00000000號舉發違反道路交通管理事件通知單、採證照
    片、臺北縣政府警察局新店分局98年5月18日北縣警店交裁
    字第0980024879號及98年6月4日北縣警店交裁字第09800279
    31號書函各一份附卷可稽，是受處分人於設有紅線之禁止臨
    時停車處所停車之違規事實，洵堪認定。受處分人雖主張上
    述車輛之違規地點劃設有禁止臨時停車之紅色實線過於嚴苛
    云云，惟查，道路主管機關得於法令授權範圍內，基於權責
    對於各項行政措施包括道路設計、交通號誌、標誌、標線之
    設置與更動等事項，為具體裁量、規劃，俾達到道路使用效
    能、維持交通秩序及保障道路使用人往來便利與安全之行政
    目的，除有違背法令或明顯矛盾、錯誤，否則司法機關亦不
    得涉入此行政權核心領域，而民眾對於行政機關具體行政措
    施如有意見，自應循正當管道向行政機關反應，尚不得由民
    眾自行主觀認定是項措施是否合理、是否遵循，作為免責之
    理由。至受處分人所稱該處係封閉型道路，無車輛往來，且
    因近市場，到處為攤販，並未阻礙消防通道之情形，因上開
    道路交通管理處罰條例第56條第1項第1款並未規定須以確有
    妨礙交通或阻礙消防通道為其處罰之要件，是受處分人所述
    之情形與前開違規行為之成立與否無涉，當無解於其所負之
    違規責任。是受處分人上開所辯，尚非可採。本件事證明確
    ，受處分人所有之上開營業一般小客車有於禁止臨時停車處
    所違規停車之行為，洵堪認定。
五、綜上所述，本件受處分人所有之營業一般小客車確有於前揭
    時、地在禁止臨時停車處所停車之違規行為，原處分機關依
    道路交通管理處罰條例第56條第1項第1款及違反道路交通管
    理事件統一裁罰基準及處理細則等規定，分別裁處受處分人
    罰鍰900元，共計1,800元，核無違誤，本件異議為無理由，
    均應予駁回。
據上論斷，應依道路交通案件處理辦法第19條，裁定如主文。
中    華    民    國    98    年    6     月    30    日
                  交通法庭法  官  李宜娟
以上正本證明與原本無異
如不服本裁定應於送達後5日內向本院提出抗告狀
                          書記官  張華瓊
中    華    民    國    98    年    7     月    2     日


司法院資訊處製作；財團法人民間司法改革基金會備份。
